臺灣南投地方法院民事小額判決
111年度投小字第70號
原      告  馨琳揚企管顧問有限公司


法定代理人  唐明良  
訴訟代理人  唐聕婷  
            林碧敏  
被      告  蔡文鎮  
上列當事人間請求給付電信費事件，本院於民國111年3月22日言
詞辯論終結，判決如下：
    主  文
被告應給付原告新臺幣4萬7,165元，及其中新臺幣1萬2,165元部
分，自民國110年12月31日起至清償日止，按週年利率5％計算之
利息。
原告其餘之訴駁回。
訴訟費用新臺幣1,000元由被告負擔。
本判決第1項及第3項得假執行。
    理由要領
一、原告主張：
    被告分別於於民國103年5月22日及103年7月7日至台灣大哥
    大股份有限公司（下稱台灣大哥大公司）申辦門號為0000-0
    00000及0000-000000之手機門號使用；復於民國103年7月7
    日至威寶電信股份有限公司（下稱威寶電信公司）申辦門號
    為0000-000000及0000-000000之手機門號使用。詎被告就00
    00-000000之手機門號，自103年8月3日起；就0000-000000
    之手機門號，自103年11月28日起；就0000-000000及0000-0
    00000之手機門號，自104年4月19日起，即均未依約繳款，
    尚積欠如附表所示之電信費及專案補償金，而台灣大哥大公
    司於107年5月28日將0000-000000及0000-000000手機門號之
    債權讓與原告；威寶電信公司於103年更名為台灣之星電信
    股份有限公司，並於109年5月19日將0000-000000及0000-00
    0000手機門號之債權讓與原告。原告依電信服務契約請求被
    告給付電信費等語，並聲明：被告應給付原告新臺幣（下同
    ）6萬3,377元，及其中1萬2,165元部分，自起訴狀繕本送達
    翌日起至清償日止，按週年利率5％計算之利息。
二、查原告前揭主張，業據其提出台灣大哥大行動電話/第三代
    行動通信/行動寬頻業務申請書、威寶電信公司第三代行動
    通信業務服務申請書、威寶電信公司第三代行動通信業務服
    務契約、「599無限飆網_36M」專案同意書、電信帳單、債
    權計算表及債權讓與證明書附卷可稽，而被告經合法通知，
    無正當理由未於言詞辯論期日到場，復未提出任何書狀或陳
    述，依民事訴訟法第436條之23、第436條第2項、第280條第
    1及3項規定，視同自認，堪信原告前揭主張為真實。
三、復當事人得約定債務人於債務不履行時，應支付違約金；違
    約金，除當事人另有訂定外，視為因不履行而生損害之賠償
    總額。其約定如債務人不於適當時期或不依適當方法履行債
    務時，即須支付違約金者，債權人除得請求履行債務外，違
    約金視為因不於適當時期或不依適當方法履行債務所生損害
    之賠償總額；約定之違約金額過高者，法院得減至相當之數
    額，分別於民法第250條第1、2項及第252條定有明文。惟依
    電信服務契約書所載被告使用電信服務應達一定之期間，若
    於本專案合約期間內違反上網資費規定、退租或被銷號時，
    應分別支付各專案之補償金。本件被告與電信公司間所訂立
    的補償金條款，是因為被告未繳款視為提前退租的違約金，
    核其性質，應屬損害賠償額預定性質的違約金，而本院審酌
    前揭手機門號所約定之期間、被告違約日數、被告原應繳納
    之專案補償款即違約金，並斟酌：「⑴其中0000-000000及00
    00-000000之手機門號部分，雖原告已領取iPhone 5S 32GB
    、ASUS FE170CG(3G)-白及iPad Air 16GB(Wifi+Cellular)
    銀等商品，固得請求電信服務契約所約定之終端設備補償金
    外，其與加值服務之專案補償金部分，本院認為被告既因未
    依約繳費而遭電信業者終止電信服務，即未享有加值服務，
    對電信公司而言，並無任何損失，故電信公司以定型化契約
    約定得向被告收取專案補償金，顯有失公平；⑵其中0000-00
    0000及0000-000000之手機門號部分，雖原告已領取三洋6人
    份電鍋EC-6SF及尚朋堂烤箱SO1199等商品，惟本院認為該等
    商品，尚非高價之商品」等情節，爰認原告所請求之違約金
    尚屬過高，應酌減為3萬5,000元，方屬公允適當。
四、基上，原告依電信服務契約，請求被告給付6萬3,377元，及
    其中1萬2,165元部分，自起訴狀繕本送達翌日起至清償日止
    ，按週年利率5％計算之利息，僅於如主文第1項所示之範圍
    內，為有理由，應予准許。逾此範圍部分，則屬無據，應予
    駁回。
中　　華　　民　　國　 111　　年　　3 　　月　　31　　日
                  南投簡易庭  法  官　林彥宇
附表：（金額：新臺幣）
手機門號 合約期間 電信費 專案補償金 專案補償金計算式 0000-000000 103年5月26日至105年11月26日 4,240元 2萬2,422元 1萬元（915－70）915＝9,235元 417元（183-70）183＝258元 1萬4,000元（915－70）915＝1萬2,929元 （自103年5月26日至103年8月3日，共70日） 0000-000000 103年7月7日至106年7月6日 4,331元 9,598元 1萬1,000元（1,096－145）1,096＝9,545元 250元（184-145）184＝53元 （自103年7月7日至103年11月28日，共145日） 0000-000000  1,797元 9,596元 1萬3,000元（1,096－287）1,096＝9,596元 （自103年7月7日至104年4月19日，共70日） 0000-000000  1,797元 9,596元 1萬3,000元（1,096－287）1,096＝9,596元 （自103年7月7日至104年4月19日，共70日） 
以上為正本係照原本作成。
如不服本判決，應於送達後20日內，向本院提出上訴狀，並表明
上訴理由（上訴理由應表明：㈠原判決所違背之法令及具體內容
；㈡依訴訟資料可認為原判決有違背法令之具體事實），如於本
判決宣示後送達前提起上訴者，應於判決送達後20日內補提上訴
理由書（須附繕本），如未於上訴後20日內補提合法上訴理由書
，法院得逕以裁定駁回上訴；並向本院繳足上訴裁判費（如委任
律師提起上訴，請注意民事訴訟法施行法第9條規定）。
中　　華　　民　　國　　111 　年　　4 　　月　　8 　　日
                              書記官